【裁判字號】    97,審小上,87
【裁判日期】    970909
【裁判案由】    給付管理費
【裁判全文】
台灣高雄地方法院民事裁定            97年度審小上字第87號
上  訴  人  乙○○即博仁大樓之管理負責人
被上訴人    甲○○
上列當事人間請求給付管理費事件，上訴人對於民國97年6 月24
日本院岡山簡易庭97年度岡小字第291 號第一審判決提起上訴，
本院裁定如下：
    主    文
上訴駁回。
第二審訴訟費用新台幣壹仟伍佰元由上訴人負擔。
    理    由
一、按對於小額程序第一審判決之上訴，非以其違背法令為理由
    ，不得為之；又上訴狀內應記載上訴理由，表明下列各款事
    項：1.原判決所違背之法令及其具體內容。2.依訴訟資料可
    認為原判決有違背法令之具體事實，民事訴訟法第436 條之
    24第2 項、第436 條之25分別定有明文。故對小額訴訟程序
    之第一審判決提起上訴時，其上訴狀或理由書應具體指摘原
    判決有何不適用法規或適用法規不當之情形，並揭示該法規
    之條項或其內容；若係成文法以外之法則，應揭示該法則之
    旨趣；倘為司法院解釋或最高法院之判例，則應揭示該判解
    之字號或其內容；如依民事訴訟法第469 條第1 款至第5 款
    所列情形為理由時，其上訴狀或理由書應揭示合於該條款之
    事實。如其上訴狀未依此項方法表明理由，其上訴即不合法
    ，應駁回其上訴。
二、上訴意旨略以：伊具狀訴請被上訴人給付積欠管理費應為新
    台幣（下同）4,000 元，並非3,000 元（民國97年6 月10日
    庭訊時當場由伊簽收，並減縮訴之聲明）；95年底下大雨，
    地下室地面積水，但被上訴人遲於96年10月26日始提出吸塵
    器損害賠償4,500 元，所有住戶委曲求全同意沒人反對，但
    不能以96年8 月至10月之管理費扣抵，應在95年度之帳內扣
    抵才正確。因96年11月初找律師，被上訴人不出席，96年4
    月25日會議紀錄所示之收費標準公平，何必調整，至賠償4,
    500 元部分，則因住戶委曲求全同意，故被上訴人所提出之
    96年10月26日會議紀錄內容不實在；訴外人黃明仁為搶當主
    席，自行在96年10月26日會議紀錄上加2 頁填寫，原審法院
    豈能以證人身分通知黃明仁到庭作證。綜上，原判決認定吸
    塵器之賠償金得由被上訴人應給付之96年8 月至10月管理費
    3,000元抵付，違反會計法等情。
三、經查：
    (一)上訴意旨所指吸塵器損害賠償4,500 元不得扣抵96年8 月
      至10月之管理費有違會計法云云乙節，經綜覽會計法全部
      條文，該法乃關於政府及其所屬機關辦理各項會計事務之
      規範，概與本件無涉，原判決洵無違反會計法之情形，至
      為明灼，足徵上訴人此部分之指摘，容有誤會。
    (二)至上訴意旨仍泛稱：被上訴人於原審提出之96年10月26日
      會議紀錄內容不實在云云，並質疑黃明人證詞等，應屬事
      實認定之事項，且此部分業據原審翔實調查該會議紀錄、
      住戶葉惠香（1 樓）、康曉霞（3 樓之1） 、黃明仁（4
      樓）、李宜珍（5 樓）、高美紅（5 樓之1） 等人簽署同
      意書及住戶松勳電子股份有限公司、李育麟、張先基之說
      明書，以及訊問證人黃明仁、張先基等證據，並斟酌兩造
      全辯論意旨，認定：96年10月26日會議紀錄及住戶簽署同
      意書等事為真，並發生效力。是以，吸塵器之損害賠償金
      得由被上訴人應付之96年8 月至10月管理費3,000 元抵付
      ，上訴人主張無理由，駁回上訴人之起訴，經核尚無違法
      或不當之情形，且上訴人就此部分亦未於上訴理由中具體
      指摘有何違背法令之情事，益徵上訴人之上訴，尚與法不
      合。
四、綜上所述，原審判決認事用法既未違背法令，則原判決駁回
    上訴人之訴，於法亦無不合。從而，上訴論旨猶仍指摘原判
    決有違背法令之情形，洵非適法，揆諸首揭條文及說明，自
    應予以駁回。
五、末按於小額訴訟之上訴程序，法院為訴訟費用之裁判時，應
    確定其費用額，民事訴訟法第436 條之19第1 項、第436 條
    之32第1 項規定甚明。本件上訴人小額訴訟之上訴，既經駁
    回，關於第二審訴訟費用自應由上訴人負擔。查本件第二審
    訴訟費用，為上訴裁判費用1,500 元，揆諸前開規定，應由
    上訴人負擔，爰併予確定如主文第2 項所示。
據上論結，本件上訴為不合法，依民事訴訟法第436 條之32第1
項、第2 項、第436 條之19第1 項、第449 條第1 項、第95條、
第78條，裁定如主文。
中    華    民    國    97    年    9     月    9     日
                民事第二庭  審判長法  官  林紀元
                                  法  官  柯彩燕
                                  法  官  劉定安
以上正本係照原本作成。
本裁定不得抗告。
中    華    民    國    97    年    9     月    9     日
                                  書記官  楊雅蘭


司法院資訊處製作；財團法人民間司法改革基金會備份。
